【裁判字號】    95,訴,141
【裁判日期】    950407
【裁判案由】    毒品危害防制條例
【裁判全文】
臺灣高雄地方法院刑事判決              95年度訴字第141號
公  訴  人  臺灣高雄地方法院檢察署檢察官
被      告  甲○○
上列被告因違反毒品危害防制條例案件，經檢察官提起公訴（94
年度毒偵字第9717號），合議庭裁定由受命法官獨任依簡式審判
程序審理，本院判決如下：
    主  文
甲○○施用第一級毒品，處有期徒刑陸月，如易科罰金，以參佰
元折算壹日。扣案之黃色吸管（塑膠鏟子）壹支沒收銷燬。
    事  實
一、甲○○前於民國83年間曾因肅清煙毒條例案件，經臺灣台南
    地方法院判決有期徒刑2 年，緩刑5 年，緩刑期間再犯肅清
    煙毒條例案件，經本院判處有期徒刑3 年2 月確定，嗣並經
    撤銷上開緩刑，2 罪經合併執行，於86年12月11日假釋出監
    ，於89年7 月4 日縮刑期滿未經撤銷假釋，視為執行完畢（
    未構成累犯）；又其於93年間再因施用毒品案件，經本院裁
    定送觀察勒戒，因有繼續施用傾向，令入戒治處所施以強制
    戒治，於94年1 月12日執行完畢釋放，詎仍不知悔過，明知
    海洛因為毒品危害防制條例所列管之第一級毒品，非經許可
    不得持有、施用，竟復基於施用第一級毒品海洛因之犯意，
    於上開強制戒治執行完畢釋放5 年內之94年11月11日下午4
    時許，在高雄縣燕巢鄉○○村○○路某產業道路旁，以將海
    洛因摻入香煙中點燃後吸食其霧化氣體之方式施用第一級毒
    品海洛因1 次，嗣於94年11月11日下午4 時50分許，即甲○
    ○在前開地點施用海洛因完畢後不久，在高雄縣燕巢鄉○○
    村○○路63號前，為警攔檢查獲，並扣得殘留有第一級毒品
    海洛因之黃色吸管（塑膠鏟子）1 支、非供其施用毒品之注
    射針筒1 支。
二、案經高雄縣政府警察局岡山分局報告臺灣高雄地方法院檢察
    署檢察官偵查起訴。
    理  由
一、按本件被告所犯係死刑、無期徒刑、最輕本刑為3年以上有
    期徒刑以外之罪，其於準備程序就前揭被訴事實為有罪之陳
    述，經受命法官告知簡式審判程序之旨，並聽取其與公訴人
    之意見後，本院認無不得或不宜改依簡式審判程序進行之情
    形，爰依刑事訴訟法第273條之1第1項、第284條之1，合議
    庭裁定由受命法官獨任進行簡式審判程序，合先敘明。
二、訊據被告對於上開犯罪均坦承不諱，且被告到案後同意為警
    採集之尿液（送驗代碼為：岡備156） ，經送請台灣檢驗科
    技股份有限公司以氣相層析質譜儀分析方法檢驗結果，係呈
    第一級毒品海洛因代謝物嗎啡陽性反應，有該公司濫用藥物
    尿液檢驗報告暨尿液採證檢驗對照表在卷可稽 (偵卷第20頁
    、警卷第12頁)。 而人體投與海洛因後，迅速水解轉變為嗎
    啡，再循嗎啡之代謝途徑，排出體外，50% 以上於8 小時內
    ，自尿中排出，90% 於24小時內，自尿中排出等情，業據行
    政院衛生署藥物食品檢驗局以（80）藥檢壹字第056954號函
    闡釋明確。又若以氣相層析質譜儀法作藥物及其代謝產物之
    定性及定量分析，幾乎不會有偽陽性反應產生，亦經臺北榮
    民總醫院83年4 月7 日以83北總內字第3059號函釋明確。此
    外，扣案之黃色吸管（塑膠鏟子）1 支，經送驗後確呈第一
    級毒品海洛因陽性反應，亦有高雄醫學大學附設中和紀念醫
    院檢驗報告1 紙附卷可憑（審理卷第21頁），是被告於審理
    時供稱其施用海洛因，乃與事實相符，其犯行堪予認定。
三、又被告前於93年間因犯毒品案件，經本院裁定送觀察勒戒後
    ，認有繼續施用傾向，再裁定送強制戒治，於94年1 月12日
    執行完畢釋放，有臺灣高等法院被告前案紀錄表在卷可稽，
    被告於強制戒治執行完畢釋放後5 年內，再犯本件施用毒品
    犯行，依93年1 月9 日修正後毒品危害防制條例規定，應依
    法論科。
四、核被告所為，係犯毒品危害防制條例第10條第1 項施用第一
    級毒品罪。被告持有第一級毒品，復進而施用，其持有第一
    級毒品之低度行為，為施用第一級毒品之高度行為所吸收，
    不另論罪。爰審酌被告因施用毒品案件，屢經觀察勒戒、強
    制戒治後，仍未戒絕毒品，顯見其戒毒意志不堅，惟念其施
    用毒品乃自戕一己健康，尚未危害他人，且犯後坦承犯行、
    態度良好等一切情狀，量處如主文所示之刑，以期自新。扣
    案之黃色吸管（塑膠鏟子）1 支，為被告所有供其施用毒品
    犯罪所用，業據被告供述在卷，其上殘留有些微毒品，客觀
    上無法析離，應視同毒品，依毒品危害防制條例第18條第1
    項前段宣告沒收銷燬；又扣案之注射針筒1 支，經送驗後並
    未呈毒品陽性反應，有高雄醫學大學附設中和紀念醫院檢驗
    報告1 紙在卷可稽（審理卷頁20），則被告於本院審理時陳
    稱：該注射針筒係因伊罹有糖尿病，要注射相關藥品所用等
    語，堪信真實，該針筒既非被告施用毒品所用之物，爰不予
    宣告沒收銷燬或沒收。
據上論斷，應依刑事訴訟法第273 條之1 第1 項、第299 條第1
項前段，毒品危害防制條例第10條第1 項、第18條第1 項前段，
刑法第11條、第41條第1 項前段，罰金罰鍰提高標準條例第2 條
，判決如主文。
本案經檢察官乙○○到庭執行職務。
中     華     民     國    95    年    4    月   7    日
                    刑事第七庭  法  官  蔡川富
以上正本證明與原本無異。
如不服本判決，應於收受送達後10日內向本院提出上訴書狀。
中     華     民     國    95    年    4    月   7    日
                                書記官  邱秋珍
附錄本案論罪之法條：
毒品危害防制條例第10條
施用第一級毒品者，處6 月以上5 年以下有期徒刑。
施用第二級毒品者，處3年以下有期徒刑。


司法院資訊處製作；財團法人民間司法改革基金會備份。
